【裁判字號】    99,國小上,1
【裁判日期】    990423
【裁判案由】    國家賠償
【裁判全文】
臺灣臺南地方法院民事裁定             99年度國小上字第1號
上  訴  人  甲○○
被  上訴人  交通部公路總局第五區養護工程處
法定代理人  乙○○
上列當事人間國家賠償事件，上訴人對於民國99年2月26日本院新
市簡易庭98年度新國小字第1號第一審判決提起上訴，本院裁定如
下：
    主    文
上訴駁回。
第二審訴訟費用新臺幣壹仟伍佰元由上訴人負擔。
    理    由
一、按對於小額程序第一審判決之上訴，非以其違背法令為理由
    ，不得為之；又上訴狀內應記載上訴理由，表明下列各款事
    項：1.原判決所違背之法令及其具體內容。2.依訴訟資料可
    認為原判決有違背法令之具體事實，民事訴訟法第436條之
    24第2項、第436條之25分別定有明文。所謂判決違背法令，
    乃指判決不適用法規或適用不當，為同法第468條所明定，
    此亦為小額事件之上訴程序所準用（民事訴訟法第436條之
    32第2項參照）。故對小額訴訟程序之第一審判決提起上訴
    時，其上訴狀或理由書應具體指摘原判決有何不適用法規或
    適用法規不當之情形，並揭示該法規之條項或其內容；若係
    成文法以外之法則，應揭示該法則之旨趣；倘為司法院解釋
    或最高法院之判例，則應揭示該判解之字號或其內容；如依
    民事訴訟法第469條第1款至第5款所列情形為理由時，其上
    訴狀或理由書應揭示合於該條款之事實（最高法院71年台上
    字第314號判例參照）。如其上訴狀未依此項方法表明理由
    ，其上訴即不合法，應駁回其上訴，同法第436條之32第2項
    準用第444條第1項前段亦有明文。
二、上訴意旨略以：被上訴人於98年8月8日下午九點半始封鎖橋
    面，並非該日五時所言並無積水現象，此有鈞署檢方之現場
    勘驗紀錄可望調卷查明，然原審判決並未函調，顯有未盡職
    權調查之處，應予廢棄。再查公有公共設施之維護及管理，
    遇颱風積水，此並非不可抗力，而係維修不力之人為疏失，
    然判決歸予不可抗力自係違誤。且被上訴人時間點維護管理
    之疏失致造成上訴人財物損失，其間自有因果關係甚明，原
    判決昧於事實，應予廢棄等語。並聲明1.請求廢棄原判決；
    2.被上訴人應賠償上訴人新台幣（下同）100,000元及自起
    訴狀繕本送達翌日起至清償日止按年息百分之五計算之利息
    ；3.第一、二審訴訟費用由被上訴人負擔。
三、經查，上訴人所爭執之事項，業經原審依兩造陳述、原審法
    官現場履勘（原審卷第23-25頁）、被告提出之98年8月份台
    南縣左鎮鄉降雨量表（原審卷第9頁）、車輛行車紀錄器影
    本各一份及99年2月5日南縣化警偵字第099 0001206號函（
    原審卷第39頁）等據以認定，此觀原審判決理由自明。上訴
    意旨就被上訴人於原審之陳述為指摘，並未具體指明原審判
    決有如何不適用法規或適用法規不當，或有民事訴訟法第
    469條第1款至第5款所稱當然違背法令之情事，及符合該條
    款要件之具體事實。自難認其已合法表明上訴理由，依首揭
    說明，應認其上訴為不合法。
四、復按於小額訴訟之上訴程序，法院為訴訟費用之裁判時，應
    確定其費用額，民事訴訟法第436條之19第1項、第436條之32
    第1項定有明文。本件第二審裁判費用為1,500元，應由上訴
    人負擔，爰裁定如主文第2項所示。
五、結論：本件上訴為不合法，依民事訴訟法第436之32第1項、
    第2項、第436條之19第1項、第444條第1項前段、第95條、
    第78條，裁定如主文。
中    華    民    國    99    年    4     月    23    日
                  民事第二庭    審判長法  官  林念祖
                                      法  官  王國忠
                                      法  官  侯明正
以上正本係照原本作成。
本裁定不得抗告。
中    華    民    國    99    年    4     月    26    日
                                      書記官  程欣怡

司法院資訊處製作；財團法人民間司法改革基金會備份。
